【裁判字號】    97,訴,1440
【裁判日期】    970529
【裁判案由】    毒品危害防制條例
【裁判全文】
臺灣板橋地方法院刑事判決              97年度訴字第1440號
公  訴  人  臺灣板橋地方法院檢察署檢察官
被      告  乙○○
上列被告因違反毒品危害防制條例案件，經檢察官提起公訴（97
年度毒偵字第2603號），本院依簡式審判程序判決如下：
    主  文
乙○○施用第一級毒品，累犯，處有期徒刑捌月；扣案之第一級
毒品海洛因壹包（驗餘淨重零點貳零壹捌公克）沒收銷燬之。又
施用第二級毒品，累犯，處有期徒刑肆月。應執行有期徒刑拾月
；扣案之第一級毒品海洛因壹包（驗餘淨重零點貳零壹捌公克）
沒收銷燬之。
    事  實
一、乙○○前因施用毒品案件，經裁定送觀察、勒戒及強制戒治
    ，於民國九十四年一月十九日執行強制戒治完畢釋放，並由
    臺灣板橋地方法院檢察署檢察官以九十四年度戒毒偵字第一
    四一號為不起訴處分。又因搶奪、施用毒品等案件，經法院
    分別判處罪刑後，由臺灣高等法院以九十六年度聲字第九一
    九號裁定定應執行刑有期徒刑二年，再經本院以九十六年度
    聲減字第一二八二號裁定減為有期徒刑一年，於九十六年七
    月十六日執行完畢。詎猶不知悔改，於前次強制戒治執行完
    畢釋放後五年內，基於施用第一級毒品海洛因之犯意，於九
    十六年十二月二十五日上午某時，在臺北縣鶯歌鎮○○路二
    九六巷九十四弄二十二號住處，以注射方式施用海洛因。其
    另基於施用第二級毒品甲基安非他命之犯意，於同日在相同
    處所，以吸食煙霧之方式，施用甲基安非他命一次。嗣於九
    十六年十二月二十五日下午五時許，在臺北縣鶯歌鎮○○路
    二九六巷一０二弄前，因警方已懷疑乙○○有施用毒品犯行
    ，向前盤查，乙○○遂交出海洛因一包（驗餘淨重零點二０
    一八公克）而查獲。
二、案經臺北縣政府警察局三峽分局移送臺灣板橋地方法院檢察
    署檢察官偵查起訴。本院於準備程序進行中，被告乙○○就
    被訴事實為有罪之陳述，經告知簡式審判程序之旨，並聽取
    公訴人、被告之意見後，本院合議庭裁定由受命法官獨任進
    行簡式審判程序。
    理  由
一、上揭犯罪事實，業據被告於本院準備程序、審理時均自白不
    諱，其於九十六年十二月二十五日為警查獲後採集之尿液檢
    體，經送驗結果，確呈嗎啡、甲基安非他命陽性反應，有臺
    灣檢驗科技股份有限公司九十七年一月十七日濫用藥物檢驗
    報告、姓名代碼對照表各一件在卷可憑（見偵查卷第十八頁
    、第二十八頁）。又扣案之白色粉末一包，經送驗結果，確
    為海洛因，驗餘淨重零點二０一八公克之事實，復有交通部
    民用航空局航空醫務中心毒品鑑定書一份附卷可稽（見本院
    卷），足認被告之自白與事實相符。再者，被告前因施用毒
    品案件，經裁定送觀察、勒戒及強制戒治，於九十四年一月
    十九日執行強制戒治完畢釋放，並由臺灣板橋地方法院檢察
    署檢察官以九十四年度戒毒偵字第一四一號為不起訴處分乙
    節，有臺灣高等法院被告前案紀錄表一份在卷可考。從而被
    告於前次強制戒治執行完畢釋放後，五年內再犯施用第一級
    、第二級毒品罪，事證明確，其犯行堪予認定。
二、核被告所為，係犯毒品危害防制條例第十條第一項之施用第
    一級毒品罪，及同條第二項之施用第二級毒品罪。被告為施
    用而持有海洛因、甲基安非他命之低度行為，為施用之高度
    行為所吸收，不另論罪。被告前因搶奪、施用毒品等案件，
    經法院分別判處罪刑後，由臺灣高等法院以九十六年度聲字
    第九一九號裁定定應執行刑有期徒刑二年，再經本院以九十
    六年度聲減字第一二八二號裁定減為有期徒刑一年，於九十
    六年七月十六日執行完畢等情，有臺灣高等法院被告前案紀
    錄表一份在卷可考，其受有期徒刑之執行完畢，五年內故意
    再犯本件有期徒刑以上之二罪，均為累犯，皆應法加重其刑
    。所犯上開二罪，犯意各別，行為互殊，應分論併罰。爰審
    酌被告前已因施用毒品案件，獲得不起訴處分之寬典，又經
    法院論罪科刑，均猶不知遠離毒害，顯然漠視法令之禁制，
    惟坦承犯行之犯後態度，暨其犯罪之動機、目的、所生危害
    等一切情狀，分別量處如主文所示之刑，並定其應執行刑。
    扣案之海洛因一包（驗餘淨重零點二０一八公克），應依毒
    品危害防制條例第十八條第一項前段之規定諭知沒收銷燬之
    。
三、被告於本院審理時，業已供稱：伊施用毒品並未成癮等語明
    確，並提出衛生署桃園療養院診斷證明書一份附卷供憑，本
    院亦查無證據足認被告有何施用毒品成癮之情形，故毋庸依
    刑法第八十八條規定諭知被告於刑之執行前入相當處所施以
    禁戒，附此敘明。
四、如不服本判決，得自收受送達之日起十日內，向本院提出上
    訴。
據上論斷，應依刑事訴訟法第二百七十三條之一第一項、第二百
九十九條第一項前段，毒品危害防制條例第十條第一項、第二項
、第十八條第一項前段，刑法第十一條前段、第四十七條第一項
、第五十一條第五款，判決如主文。
本案由檢察官甲○○提起公訴，經檢察官林珮菁到庭執行職務。
中    華    民    國    97    年    5     月    29    日
                  刑事第九庭  法  官  劉元斐
上列正本證明與原本無異。
如不服本判決，應於判決送達後十日內敘明上訴理由，向本院提
出上訴狀（應附繕本）。
                              書記官  張懿端
中    華    民    國    97    年    5     月    29    日
附錄本案論罪科刑所引法條：
毒品危害防制條例第十條：
施用第一級毒品者，處六月以上五年以下有期徒刑。
施用第二級毒品者，處三年以下有期徒刑。


司法院資訊處製作；財團法人民間司法改革基金會備份。
